Minutes et répertoires du notaire François COURTOIS, 8 février 1689 - 15 avril 1719 (étude XXXIII)
Archives nationales
- Minutes de François COURTOIS, février 1689 - 1724; MC/ET/XXXIII/141 - MC/ET/XXXIII/755
  - Minutes. 1715, mai - 1715, décembre, mai 1715 - décembre 1715; MC/ET/XXXIII/429
    - Notoriété du décès de Jean-Baptiste Bailly, architecte et entrepreneur des bâtiments du roi, et de ses héritiers., 7 juillet 1715; MC/ET/XXXIII/429
      notoriété; Bailly, Jean-Baptiste; architecte; chef d'entreprise
    - Mise en apprentissage pour cinq ans, entre Sylvain Pavot, peintre, rue Saint Antoine, et Nicolas Lecomte, maître peintre, au profit de Thomas Pavot, pauvre garçon, fils de Sylvain, logé, nourri et blanchi par son maître qui lui enseignera l'art de peindre, moyennant 150 livres payables par le trésorier de l'Hôtel-Dieu., 12 juillet 1715; MC/ET/XXXIII/429
      ou
      peintre; trésorier; contrat d'apprentissage; Lecomte, Nicolas; Pavot, Sylvain; Pavot, Thomas
    - Remboursement concernant Barthélemy Lequin, orfèvre, rue de l'Arbalète., 17 septembre 1715; MC/ET/XXXIII/429
      indemnité; Lequin, Barthélemy
    - Inventaire après décès de François Girardon, sculpteur du roi., 25 septembre 1715; MC/RS//205
      inventaire après décès; Girardon, François (1628-1715); sculpteur
    - Consentement concernant Philippe Behagle, tapissier du roi, hôtel royal des Gobelins., 28 septembre 1715; MC/ET/XXXIII/429
    - Quittance concernant Jean-François Félibien, fils d'André Félibien, historiographe des bâtiments du roi., 15 octobre 1715; MC/ET/XXXIII/429
      Histoire littéraire XVIIIe siècle (227 actes), par Claire Béchu, Xenia Pamfilova, v.1970-v.1990 (fichier papier entièrement dématérialisé; voir contexte dans le Plan d’orientation général - Notaires de Paris, guides thématiques du Minutier).
      quittance; Félibien, Jean-François; Félibien, André
    - Inventaire après décès de François Prévost, marchand maître tapissier, Pont-Marie., 16 décembre 1715; MC/ET/XXXIII/429
      Tapisserie représentant des boccages.
      inventaire après décès; Marie (pont); Prévost, François; tapissier; tapissier
  - Minutes. 1716, janvier - 1716, juin, janvier 1716 - juin 1716; MC/ET/XXXIII/430
    - Ladoyreau (Pierre), marchand orfèvre, rue de Cléry § Compte, 13 janvier 1716; MC/ET/XXXIII/430
      compte; Ladoyreau, Pierre
    - Peillon (André) Serrurier rue des Petits-Champs § Mainlevée, 14 janvier 1716; MC/ET/XXXIII/430
      Peillon, André
    - Inventaire après décès de Marie Regnard, veuve de Jean Verret, bourgeois de Paris., 14 février 1716; MC/ET/XXXIII/430
      Nombreux tableaux et estampes dont quelques uns d'après et dans le goût de.
      inventaire après décès; Regnard, Marie; Verret, Jean
    - Fougieres (Gabriel) marchand doreur rue Saint Louis § Compte, 29 mars 1716; MC/ET/XXXIII/430
      Fougieres, Gabriel
    - Nomination d'experts (Delespinet et Meseretz) pour la prisée des trois maisons de la succession de François Girardon, sculpteur., 4 avril 1716; MC/ET/XXXIII/430
      nomination; Girardon, François (1628-1715); sculpteur
    - Lauvray (Jean) marchand tapissier sous les Piliers des Halles § Compte portant obligation, 16 avril 1716; MC/ET/XXXIII/430
      obligation; Lauvray, Jean
    - Dépôt de pièces concernant Jean Labbé, inspecteur des bâtiments du roi, au Louvre., 15 mai 1716; MC/ET/XXXIII/430
      dépôt de pièces; Louvre (palais du); Labbé, Jean; inspecteur (Ancien Régime)
    - Bichard (Jean) maître serrurier grande rue Marivaux § bail à -, 3 juin 1716; MC/ET/XXXIII/430
      bail; Bichard, Jean
  - Minutes. 1716, juillet - 1716, décembre, juillet 1716 - décembre 1716; MC/ET/XXXIII/431
    - Partage de la succession de Catherine Duchemin, épouse de François Girardon, sculpteur du roi, et dudit Girardon., 4 août 1716; MC/ET/XXXIII/431
      partage; Duchemin, Catherine; Girardon, François (1628-1715); sculpteur
    - Fondation d'une chaire de philosophie et de six bourses au collège de Vernon (5 classes pour apprendre la langue latine et la réthorique, la 6ème pour l'arithmétique et la septième pour la philosophie)., 18 août 1716; MC/ET/XXXIII/431
      Collèges et professeurs, XVIIIe siècle (95 actes), par Claire Béchu, 1986-1996 (fichier papier entièrement dématérialisé; voir contexte dans le Plan d’orientation général - Notaires de Paris, guides thématiques du Minutier).
      fondation pieuse
  - Minutes. 1717, janvier - 1717, juin, janvier 1717 - juin 1717; MC/ET/XXXIII/432
    - Transport de rente concernant François Dumont, sculpteur des bâtiments du roi, rue du Bac., 13 janvier 1717; MC/ET/XXXIII/432
      transport de droits; Bac (rue du); Dumont, François; sculpteur
  - Minutes. 1717, juillet - 1717, décembre, juillet 1717 - décembre 1717; MC/ET/XXXIII/433
    - Inventaire après décès de Pierre sire et comte de Lannion, seigneur de la Haussaye et autres lieux, gouverneur de la ville et château de Saint-Malo, rue du Petit-Bourbon, La Haussaye, Versailles., 6 juin 1717; MC/ET/XXXIII/433
      Tapisseries représentant l'histoire de César, de Darius, des scènes de chasse ect...
      inventaire après décès; Petit-Bourbon (rue du); Saint-Malo (Ille-et-Vilaine); Versailles (Yvelines); Lannion, Pierre de; gouverneur
    - Houssaye (château et Egrie de la) distant de 10 livres, Seine-et-Marne ? § Etat des meubles Inventaire après décès du comte de Lannion, 6 juin 1717; MC/ET/XXXIII/433
    - Petit (Georges) marchand tapissier rue du Monceau § bail de meubles, 24 septembre 1717; MC/ET/XXXIII/433
      bail; Petit, Georges
    - Inventaire après décès de Louis-Charles de Lévy, duc de Ventadour., 1er octobre 1717; MC/ET/XXXIII/433
      Tapisserie représentant l'histoire de César.
      inventaire après décès; Lévy, Louis Charles
    - Devis des ouvrages de maçonnerie pour la construction d'une maison rue Meslay, par J. Buret, maçon., 29 novembre 1717; MC/ET/XXXIII/433
      Aucun dessin.
      devis; Meslay (rue); Buret, J.; maçon
    - Nesle (Jean de), menuisier ordinaire des bâtiments du roi, rue Neuve Saint-Martin § Dépôt de devis, 29 novembre 1717; MC/ET/XXXIII/433
      devis; Nesle, Jean de
    - Buret (Jean) maître maçon rue Galande place Maubert § reconnaissance et dépôt du devis .., 29 novembre 1717; MC/ET/XXXIII/433
      reconnaissance; devis; Buret, Jean
    - Dubois (Philippe) maître menuisier rue Saint Jacques § bail à .., 27 décembre 1717; MC/ET/XXXIII/433
      bail; Dubois, Philippe
    - Berger du Verger (Jean) maçon au village de l'Empuze, paroisse de Saint-Pie en Combrailles § partage, 16 février 1718; MC/ET/XXXIII/433
      partage; Berger du Verger, Jean
  - Minutes. 1718, janvier - 1718, mai, janvier 1718 - mai 1718; MC/ET/XXXIII/434
    - Duvivier (Jacques) architecte et ingénieur du roi à Marseille § Dépôt d'un écrit par la veuve de .., 14 avril 1718; MC/ET/XXXIII/434
      Duvivier, Jacques
    - Vergé (Jacques), maître menuisier, rue de l'Homme Armé § Quittance, 24 avril 1718; MC/ET/XXXIII/434
      quittance; Vergé, Jacques
    - Lasnier (Claude) maître menuisier rue au Maire § Constitution, 21 mai 1718; MC/ET/XXXIII/434
      constitution de rente; Lasnier, Claude
    - Inventaire après décès de Marie Faultrier, veuve de Jean Cloche, trésorier de France au bureau de Poitiers, rue Saint-Antoine., 21 juillet 1718; MC/ET/XXXIII/434
      Deux tableaux de Tesnier.
      inventaire après décès; Saint-Antoine (rue); Cloche, Jean; Faultrier, Marie; trésorier de France (Ancien Régime)
  - Minutes. 1718, juin - 1718, décembre, juin 1718 - décembre 1718; MC/ET/XXXIII/435
    - DUBOIS (Jean) Maçon entrepreneur de bâtiments § Devis et marché passé par .. pour la construction d'un corps de logis. PLANS, 1er juillet 1713; MC/ET/XXXIII/435
      devis; marché; Dubois, Jean
    - BONO (Charles) Maître maçon entrepreneur de bâtiments § Devis des ouvrages de maçonnerie etc... qu'il couvent de faire dans 2 maisons l'une rue de Bretagne l'autre rue au Maire fait par .., 27 octobre 1716; MC/ET/XXXIII/435
      devis; Bono, Charles
    - Devis et marché pour la construction d'un corps de logis par Jean Dubois, rue des Jardins., 1er juillet 1718; MC/ET/XXXIII/435
      Plans.
      devis; marché; Jardins (rue des); Dubois, Jean
    - Transport concernant Charles Bois, peintre en émail du roi d'Angleterre, Londres., 11 juillet 1718; MC/ET/XXXIII/435
      cession; Londres (Royaume-Uni); Bois, Charles; peintre
    - BARRÉ (François) Maître serrurier Rue de Lamoignon § Dépôt de contrat .., 17 juillet 1718; MC/ET/XXXIII/435
      Barré, François
    - DU PUIS (Louis) Serrurier - faubourg Saint-Antoine § Inventaire après décès de la femme de .., 21 juillet 1718; MC/ET/XXXIII/435
      inventaire; Du Puis, Louis
    - DUCLOS (Jean) Maître maçon Saint Germain en Laye § Procuration .., 9 août 1718; MC/ET/XXXIII/435
      procuration; Duclos, Jean
    - Contrat de mariage de Charles Delespine, architecte, rue Sainte-Apolline., 7 octobre 1718; MC/ET/XXXIII/435
      contrat de mariage; Sainte-Apolline (rue); Delespine, Charles; architecte
    - Contrat de mariage du fils de Pierre-Nicolas Delespine, architecte des bâtiments du roi., 7 octobre 1718; MC/ET/XXXIII/435
      contrat de mariage; Delespine, Pierre Nicolas (1650-1709?); architecte
    - Contrat de mariage de la fille d'Henri Marion, architecte et entrepreneur de bâtiments, Tournay-en-Brie., 25 novembre 1718; MC/ET/XXXIII/435
      contrat de mariage; Tournan-en-Brie (Seine-et-Marne); Marion, Henri; architecte; chef d'entreprise
    - DESJARDINS (Jean Baptiste) Maître menuisier Rue d'Orléans § Bail à rente .., 4 mars 1719; MC/ET/XXXIII/435
      bail; Desjardins, Jean Baptiste
  - Minutes. 1719, janvier - 1719, 15 avril, janvier 1719 - 15 avril 1719; MC/ET/XXXIII/436
    1719, janvier à 1719, 30 mars: actes passés par devant François Courtois.
    1719, 31 mars à 1719, 15 avril: actes passés par-devant Nicolas Capet notaire substituant.
    - Mise en apprentissage de doreur argentier de François Daubenton pour 5 ans, chez Rémi COUR de ROY moyennant 120 livres., 13 janvier 1719; MC/ET/XXXIII/436
      contrat d'apprentissage
    - Dépôt de certificat concernant Jean Labbé, architecte entrepreneur des bâtiments, au Louvre., 17 février 1719; MC/ET/XXXIII/436
      dépôt de pièces; certificat; Louvre (palais du); Labbé, Jean; architecte; chef d'entreprise
    - Contrat de mise en apprentissage de Pierre Collier avec François Leprince, sculpteur., 19 février 1719; MC/ET/XXXIII/436
      contrat d'apprentissage; Collier, Pierre; Leprince, François; sculpteur
  - Minutes (constitutions de rentes publiques). 1711, MC/ET/XXXIII/752
    Édit de juin 1711, de 1 et 2 millions.
    constitution de rente
  - Minutes (constitutions de rentes publiques). 1714, MC/ET/XXXIII/753
    1714: emprunt de 14 millions.
  - Minutes (constitutions de rentes publiques). 1714, mars - 1715, janvier, mars 1714 - janvier 1715; MC/ET/XXXIII/754
    Emprunt de 9 millions.
  - Minutes (constitutions de rentes publiques). 1714, avril - 1724, avril 1714 - 1724; MC/ET/XXXIII/755
    1714 à 1716: actes passés par-devant François Courtois.
    1714, avril à 1716, septembre: emprunt de 1 500 000 livres, de 7 et de 14 millions.
    1720 à 1724: actes passés par-devant Pierre Baudouin.
    1720-1721: édit de juin 1720, denier 40 sur les 25 millions de livres et rentes.
    1723: édit de novembre 1722, rentes viagères au denier 25 sur 4 millions de livres.
    1724: édit de juillet 1723, autre édit de janvier 1724, rente viagères au denier 25 sur 4 millions de livres.
- Répertoire(s) de François COURTOIS, 10 février 1689 - 19 mars 1729; MC/RE/XXXIII/2 - MC/RE/XXXIII/6
  - Répertoire. 1690, 30 juin - 1719, 31 mars, 30 juin 1690 - 31 mars 1719; MC/RE/XXXIII/2
    Répertoire chronologique des actes concernant l'Hôtel-Dieu et l'Hôpital des Incurables.
    Informations concernant le classement et la cotation:
    Le niveau inférieur de description, quand il existe, correspond aux mentions d'actes contenues dans le répertoire. Parmi celles-ci, certaines peuvent y être décrites, de manière plus ou moins détaillée. Pour consulter l'acte proprement dit, il convient de rechercher la cote au niveau des articles (registre ou liasse) des minutes du notaire (cote de type 'MC/ET').
  - Répertoire. 1689, 10 février - 1701, 30 décembre, 10 février 1689 - 30 décembre 1701; MC/RE/XXXIII/5/A
    Ancienne(s) cote(s):
    RE/XXXIII/5A
  - Répertoire. 1702, 2 janvier - 1719, 30 mars, 2 janvier 1702 - 30 mars 1719; MC/RE/XXXIII/5/B
    RE/XXXIII/5B
  - Répertoire. 1700, 3 août - 1729, 19 mars, 3 août 1700 - 19 mars 1729; MC/RE/XXXIII/6
    Répertoire des notaires François Courtois (17 février-15 avril 1719), Barthélemy Binois (5 mai 1719-28 janvier 1721), Pierre Baudouin (1er mars 1721-19 mars 1729).
    Répertoire chronologique de François Courtois: minutes (17 février-15 avril 1719) et minutes de constitutions de rentes (3 août 1700-14 septembre 1716).
    Répertoire chronologique de Barthélémy Binois (5 mai 1719-28 janvier 1721).
    Répertoire chronologique de Pierre Baudouin (1er mars 1721-19 mars 1729).
    Nicolas Capet est notaire substituant.